臺灣臺北地方法院刑事判決　　　　　　100年度易字第1865號
公　訴　人　臺灣臺北地方法院檢察署檢察官
被　　　告　張兆漢
上列被告因詐欺等案件，經檢察官提起公訴（100年度偵字第864
9號），被告於準備程序就被訴事實為有罪之陳述，本院裁定進
行簡式審判程序，判決如下：
    主  文
張兆漢犯攜帶兇器竊盜罪，累犯，處有期徒刑柒月；又犯攜帶兇
器竊盜罪，累犯，處有期徒刑柒月；又犯攜帶兇器竊盜罪，累犯
，處有期徒刑柒月；又犯詐欺取財罪，累犯，處有期徒刑肆月；
應執行有期徒刑壹年伍月。
    事實及理由
一、按適用簡式審判程序之有罪判決書之製作，準用刑事訴訟法
    第454條之規定，同法第310條之2定有明文。本件經合議庭
    裁定由受命法官獨任進行簡式審判程序，爰依照前開法律規
    定，準用刑事訴訟法第454條為判決書之製作，先予敘明。
    又按簡式審判程序之證據調查，不受刑事訴訟法第159條第1
    項所定：「被告以外之人於審判外之言詞或書面陳述，不得
    作為證據。」之限制，此見同法第273條之2規定甚明，據此
    ，本件證人張振雄、杭志明、吳政佳於警詢時之證述，雖均
    屬被告以外之人於審判外所為之陳述，亦得作為證據，併予
    敘明。
二、本件犯罪事實及證明犯罪事實之證據方法並其證據均引用檢
    察官起訴書之記載（如附件）。上開事實，業據被告於警詢
    、偵查及本院審理時坦承不諱（見偵卷第4至5頁、第62至63
    頁、院卷第30至30-1頁），核與證人即告訴人張振雄、杭志
    明、吳政佳於警詢時之證述相符（見偵卷第6至13頁），復
    有中國信託商業銀行冒用明細及簽帳單影本1張、監視錄影
    器擷取照片4張、刑案現場勘查報告3份等件在卷可稽（見偵
    卷第14至39頁）。綜上，足認被告之上揭任意性自白與事實
    相符，堪信為真實。是本件事證明確，被告之上揭竊盜及詐
    欺取財犯行，堪以認定，應予依法論科。
三、按刑法第321條第1項第3款之攜帶兇器竊盜罪，係以行為人
    攜帶兇器竊盜為其加重條件，此所謂兇器，其種類並無限制
    ，凡客觀上足對人之生命、身體、安全構成威脅，具有危險
    性之兇器均屬之，且祇須行竊時攜帶此種具有危險性之兇器
    為已足，並不以攜帶之初有行兇之意圖為必要（最高法院79
    年臺上字第5253號判例意旨參照）。查被告於警詢時已供承
    ：伊是以一字起子敲破車窗等語（見偵卷第5頁），被告行
    竊時所攜帶之一字起子，既能用以敲破車窗，足見上開工具
    之材質堅硬，客觀上應為足以殺傷人生命、身體之器械，顯
    為具有危險性之兇器。是本件被告攜帶兇器竊盜，核其所為
    ，係犯刑法第321條第1項第3款之攜帶兇器竊盜罪。另被告
    盜刷上開竊盜犯行取得之杭志明之中國信託商業銀行信用卡
    購買女用皮包及手錶，共消費新臺幣（下同）1萬元詐取財
    物，係另犯刑法第339條第1項之詐欺取財罪。被告所犯如附
    件附表所示3次攜帶兇器竊盜罪與詐欺取財罪間，犯意各別
    、行為互異，應分論併罰。又被告有如附件犯罪事實欄所載
    之犯罪科刑執行情形，有臺灣高等法院被告前案紀錄表在卷
    足憑，是被告前受有期徒刑執行完畢後，5年內故意再犯本
    件法定刑為有期徒刑以上之罪，應論以累犯並加重其刑。爰
    審酌被告前有竊盜前科，再為本案犯行，被害人等失竊財物
    均未領回，犯後坦承犯行，態度良好，與被害人等均達成調
    解，且按調解內容履行，有調解筆錄1份、匯款單據9紙附卷
    可查（見本院卷(二)第53-2至53-3頁、第68至70頁），並斟酌
    其犯罪動機、手段、智識程度等一切情狀，爰量處如主文所
    示之刑。另查被告行竊時持以敲破車窗所使用之工具一字起
    子1支雖係供本件犯行所用之物，惟非屬被告所有且未經扣
    案，復無證據可資證明尚存在，亦非義務沒收之物，爰不予
    宣告沒收，附此敘明。
據上論斷，應依刑事訴訟法第273條之1第1項、第299條第1項前
段、第310條之2、第454條，刑法第321條第1項第3款、第339條
第1項、第47條第1項、第38條第1項第2款，刑法施行法第1條之
1，判決如主文。
本案經檢察官劉承武到庭執行職務。
中    華    民    國   100    年    12    月    30    日
                    刑事第一庭  法  官  洪英花
以上正本證明與原本無異。
如不服本判決應於收受送達後10日內向本院提出上訴書狀，並應
敘述具體理由；其未敘述上訴理由者，應於上訴期間屆滿後20日
內向本院補提理由書（均須按他造當事人之人數附繕）「切勿逕
送上級法院」。
                                書記官  張鈞雅
中    華    民    國   100    年    12    月    30    日
附錄本案論罪科刑法條全文：
刑法第321條：
犯竊盜罪而有下列情形之一者，處6月以上、5年以下有期徒刑，
得併科新臺幣10萬元以下罰金：
一、侵入住宅或有人居住之建築物、船艦或隱匿其內而犯之者。
二、毀越門扇、牆垣或其他安全設備而犯之者。
三、攜帶兇器而犯之者。
四、結夥三人以上而犯之者。
五、乘火災、水災或其他災害之際而犯之者。
六、在車站、埠頭、航空站或其他供水、陸、空公眾運輸之舟、
    車、航空機內而犯之者。
前項之未遂犯罰之。
刑法第339條第1項
意圖為自己或第三人不法之所有，以詐術使人將本人或第三人之
物交付者，處5年以下有期徒刑、拘役或科或併科1千元以下罰金
。